# 财务担保合同问题

提问人：大呆呆 时间：2019-09-06 14:40:09
尊敬的陈总及各位老师：企业会计准则第 22 号——金融工具确认与计量第六条（十一）“对于财务担保合同，发行方之前明确表明将此类合同视作保险合同，并且已按照保险合同相关会计准则进行会计处理的，可以选择适用本准则或保险合同相关会计准则”。想请教以下问题：
1 、“对于财务担保合同，发行方之前明确表明将此类合同视作保险合同，并且已按照保险合同相关会计准则进行会计处理的” 是指新准则实施之前存续的财务担保合同，还是既包含存续合同，也包括新准则实施后（A股上市公司 2019 年）签订的新合同？
2 、这里所指的财务担保合同是否包括非保险类公司向其他公司提供财务担保所签订的合同？
3 、如果选择不适用金融工具准则，是否应遵循《原保险合同》以及预计负债和或有负债准则？
谢谢！

回答人：chenyiwei
1 、是。也包括新准则实施后（A 股上市公司 2019 年）签订的新合同. 2 、理论上包含，但一般情况下，如果不是专门的保险公司或者融资性担保公司，不建议对财务担保合同适用保险合同相关准则。
3 、目前应执行《原保险合同》、《再保险合同》、《保险合同相关会计处理规定》（财会 [2009]15 号）等。日后保险合同系列准则有修订的，则从其规定。

提问人：大呆呆 时间：2019-09-07 17:13:49
谢谢陈老师！再请教一下，如果不执行金融工具准则，那么担保损失的确认是否还象以前一样，按照预计负债确认条件判断是否应该进表，或作为或有事项而在附注中披露？
谢谢！

回答人：chenyiwei
个人理解在执行新准则之后，财务担保合同或者执行保险合同准则，或者执行金融工具准则，和原先或有事项准则的规定已经不一致了。